【裁判字號】    90,訴,1465
【裁判日期】    900731
【裁判案由】    毒品危害防制條例
【裁判全文】
臺灣高雄地方法院刑事判決                          九十年度訴字第一四六五號
    公  訴  人  臺灣高雄地方法院檢察署檢察官
    被      告  甲○○
右列被告因違反毒品危害防制條例案件，經檢察官提起公訴（九十年度毒偵字第二三
一七號），本院判決如左：
    主  文
甲○○連續施用第壹級毒品，處有期徒刑柒月，扣案之稀釋海洛因用糖粉壹包、殘留
海洛因夾鏈袋壹只及海洛因注射針筒壹支，均沒收銷燬之，又連續施用第貳級毒品，
處有期徒刑肆月，扣案之殘留安非他命夾鏈袋壹只、施用安非他命燈泡壹個及殘留安
非他命吸管壹支，均沒收銷燬之。應執行有期徒刑拾月，扣案之稀釋海洛因用糖粉壹
包、殘留海洛因夾鏈袋壹只、海洛因注射針筒壹支、殘留安非他命夾鏈袋壹只、施用
安非他命燈泡壹個及殘留安非他命吸管壹支，均沒收銷燬之。
    事  實
一、甲○○前因施用毒品案件，經強制戒治期滿，由台灣高雄地方法院檢察署檢察官
    於民國九十年二月二十七日，以九十年度戒毒偵字第二二五號不起訴處分確定。
    詎甲○○仍不知警惕，復基於施用第一級毒品之概括犯意，自九十年五月間某日
    起至同年月十四日十四時許止，在高雄市○○區○○街一巷六之四號住處房間內
    ，連續施用第一級毒品海洛因多次，另基於施用第二級毒品之概括犯意，自九十
    年五月間某日起至同年月十二日中午某時止，在前述住處，連續施用第二級毒品
    安非他命多次，嗣於同年月十四日十七時許，在上述住處為警當場查獲，並扣得
    稀釋海洛因用糖粉一包、殘留海洛因夾鏈袋一只、海洛因注射針筒一支、殘留安
    非他命夾鏈袋一只、施用安非他命燈泡一個及殘留安非他命吸管一支。
二、案經內政部警政署高雄港務警察所移送台灣高雄地方法院檢察署檢察官偵查起訴
    。
    理  由
一、右揭事實，業據被告甲○○於警偵及本院審理中坦白承認，且被告為警查獲當日
    所採集尿液經送驗後呈嗎啡及安非他命陽性反應，有高雄市政府衛生局煙毒尿液
    檢驗成績書一紙在卷可憑，復有扣案之稀釋海洛因用糖粉一包、殘留海洛因夾鏈
    袋一只、海洛因注射針筒一支、殘留安非他命夾鏈袋一只、施用安非他命燈泡一
    個及殘留安非他命吸管一支在卷可資佐證，而前述扣案物經送驗後，稀釋海洛因
    用糖粉壹包、殘留海洛因夾鏈袋壹只及海洛因注射針筒壹支，均呈海洛因陽性反
    應，另殘留安非他命夾鏈袋一只、施用安非他命燈泡一個及殘留安非他命吸管一
    支，均呈甲基安非他命陽性反應，亦有高雄醫學大學附設中和紀念醫院檢驗報告
    六紙在卷可稽，此外，被告有曾因施用毒品案件，經強制戒治期滿，由台灣高雄
    地方法院檢察署檢察官於九十年二月二十七日，以九十年度戒毒偵字第二二五號
    不起訴處分確定之事實，有台灣高雄地方法院檢察署九十年度戒毒偵字第二二五
    號不起訴處分書一紙在卷可查，是被告之自白與事實相符，事證明確，其有右揭
    施用第一及第二級毒品之犯行，均應堪認定。
二、核被告所為，係犯毒品危害防制條例第十條第一項之施用第一級毒品罪及同條第
    二項之施用第二級毒品罪。被告多次施用第一級及第二級毒品之犯行，均時間緊
    接，方法相同，且分別觸犯構成要件相同之罪名，顯係基於概括犯意為之，均應
    依連續犯規定，論以一罪，並均依法加重其刑。又被告先後持有第一級毒品海洛
    因及第二級毒品安非他命，亦均係基於概括犯意為之，本均應以連續持有論，惟
    其持有後進而施用，其持有之低度行為應被施用之高度行為所吸收，均不另論其
    持有罪。被告所犯上揭連續施用第一級毒品罪及連續施用第二級毒品罪二罪間，
    犯意各別，行為亦殊，應予分論併罰。爰審酌被告前已因施用毒品案件，經強制
    戒治期滿後由檢察官為不起訴處分，卻仍犯下相同之施用毒品罪，顯見被告並無
    悔意，惟念及被告犯後坦承犯行，所犯施用毒品罪係戕害自身健康並未危及他人
    ，及其他一切情狀，分別量處如主文所示之刑，並定應執行刑。扣案之稀釋海洛
    因用糖粉一包、殘留海洛因夾鏈袋一只、海洛因注射針筒一支、殘留安非他命夾
    鏈袋一只、施用安非他命燈泡一個及殘留安非他命吸管一支等物，均係被告所有
    ，業據被告供承在卷，而稀釋海洛因用糖粉一包、殘留海洛因夾鏈袋一只及海洛
    因注射針筒一支經送驗後，均呈海洛因陽性反應，是其已含有第一級毒品海洛因
    成分，且無法與海洛因剝離，均應視為第一級毒品海洛因，另殘留安非他命夾鏈
    袋一只、施用安非他命燈泡一個及殘留安非他命吸管一支經送驗後，均呈甲基安
    非他命陽性反應，是其已含有第二級毒品安非他命成分，亦無法與安非他命剝離
    ，均應視為第二級毒品安非他命，故上揭扣案物，均應依毒品危害防制條例第十
    八條第一項規定，宣告沒收並諭知銷燬。
據上論斷，應依刑事訴訟法第二百九十九條第一項前段，毒品危害防制條例第十條第
一項、第二項、第十八條第一項，刑法第十一條、第五十六條、第五十一條第五款，
判決如主文。
本案經檢察官陳銘珠到庭執行職務。
中      華      民      國      九十      年      七      月    三十一  日
                                  臺灣高雄地方法院刑事第三庭
                                          審判長法  官    宋  明  中
                                                法  官    李  淑  惠
                                                法  官    呂  憲  雄
右正本證明與原本無異。
如不服本判決，應於判決送達後十日內，向本院提出上訴狀。
                                                書記官    許  麗  珠
中      華      民      國      九十      年      七      月    三十一  日
附錄本判決論罪科刑之法條：
毒品危害防制條例第十條
  施用第一級毒品者，處六月以上五年以下有期徒刑。
  施用第二級毒品者，處三年以下有期徒刑。
毒品危害防制條例第十八條第一項
  查獲之毒品及專供製造或施用毒品之器具，不問屬於犯人與否，均沒收銷燬之。但
  合於醫藥或研究之用者，得不予銷燬。


司法院資訊處製作；財團法人民間司法改革基金會備份。
